【裁判字號】    97,訴,832
【裁判日期】    970821
【裁判案由】    毒品危害防制條例
【裁判全文】
臺灣基隆地方法院刑事判決               97年度訴字第832號
公  訴  人  臺灣基隆地方法院檢察署檢察官
被      告  乙○○
                    （另案在臺灣基隆監獄基隆分監受刑中）
上列被告因毒品危害防制條例案件，經檢察官提起公訴（97年度
毒偵字第669號），被告於準備程序進行中，就被訴事實為有罪
之陳述，經本院合議庭裁定由受命法官獨任進行簡式審判程序，
判決如下：
    主  文
乙○○施用第一級毒品，累犯，處有期徒刑捌月，扣案之第一級
毒品海洛因（驗餘淨重零點零捌陸捌公克）併同難以析離之包裝
袋壹只沒收銷燬之。又施用第二級毒品，累犯，處有期徒刑伍月
。應執行有期徒刑拾壹月，扣案之第一級毒品海洛因（驗餘淨重
零點零捌陸捌公克）併同難以析離之包裝袋壹只沒收銷燬之。
    事  實
一、乙○○前因施用第一級及第二級毒品案件，經本院裁定送觀
    察勒戒後，認無繼續施用毒品之傾向，於民國92年10月1日
    執行完畢釋放出所，並由臺灣基隆地方法院檢察署檢察官於
    92 年9月29日以92年度毒偵緝字第92號為不起訴處分確定。
    復因施用第一級及第二級毒品案件，經本院以93年度訴字第
    259號判決各判處有期徒刑7月、4月，應執行有期徒刑10 月
    確定，於94年5月28日執行完畢。又因施用第一級及第二級
    毒品案件，經本院以96年度訴字第449號判決各判處有期徒
    刑8月、5月（減為有期徒刑2月又15日），應執行有期徒刑
    10月，嗣經其撤回上訴而確定。再因施用第一級毒品案件，
    經本院以96年度訴字第897號判決判處有期徒刑8月，嗣經其
    撤回上訴而確定。其後又因3次分別施用第一級及第二級毒
    品案件，先後經本院以96年度訴字第996號、96年度訴字第
    1087號、96年度訴字第947號判決各判處應執行有期徒刑8
    月、11月、10月，第一案嗣經臺灣高等法院以97年度上訴字
    第462號上訴駁回而確定，後二案係經其撤回上訴而確定。
    另再因施用第一級及第二級毒品案件，經臺灣士林地方法院
    以97年度訴字第61號判決各判處有期徒刑1年、7月，應執行
    有期徒刑1年5月確定（上述6案現執行中）。
二、詎其猶不知戒除施用毒品惡習，復於前揭觀察、勒戒執行完
    畢5年內，基於施用第二級毒品甲基安非他命之犯意，於97
    年2月25日下午5時許，在基隆市○○路24之1號5樓住處內，
    以將甲基安非他命置於錫箔紙上燒烤，再吸取散發之煙霧方
    式，施用第二級毒品甲基安非他命1次。復另行起意，並基
    於施用第一級毒品海洛因之犯意，於97年2月27日下午3時30
    分許，在基隆火車站旁公廁內，以將海洛因置入注射針筒內
    ，再加水混合注射身體之方式，施用第一級毒品海洛因1次
    。嗣於97年2月28下午4時10分許，在基隆市○○路116號前
    ，因行跡可疑為警上前盤查，當場在其手中扣得第一級毒品
    海洛因1包（淨重0.089公克，取樣0.022公克檢驗，驗餘淨
    重0.0868公克），並經其同意下採集尿液送驗，結果呈甲基
    安非他命陽性及海洛因之代謝物嗎啡陽性反應，而悉上情。
三、案經基隆市警察局第二分局報告臺灣基隆地方法院檢察署檢
    察官偵查起訴。
    理  由
壹、程序方面
    本件被告乙○○所犯者非為死刑、無期徒刑、最輕本刑為3
    年以上有期徒刑之罪或高等法院管轄第一審案件，其於準備
    程序進行中，先就被訴事實為有罪之陳述，經告知其簡式審
    判程序之旨，並聽取公訴人、被告之意見後，本院合議庭業
    已依刑事訴訟法第273條之1第1項之規定，裁定由受命法官
    獨任以簡式審判程序進行本案之審理，且依同法第273條之2
    規定，簡式審判程序之證據調查，不受同法第159條第1項、
    第161條之2、第161條之3、第163條之1及第164條至第170條
    規定之限制，合先敘明。
貳、實體方面
一、認定事實所憑之證據及理由
  (一)上揭事實，業據被告乙○○於本院準備程序及審理時坦承不
    諱，並有第一級毒品海洛因1包（扣案之白粉1包，淨重0.08
    98公克，取0.022公克鑑驗，餘重0.0868公克，檢出海洛因
    成分，有交通部民用航空局航空醫務中心97年3月13日航藥
    鑑字第0971488號毒品鑑定書1份在卷可按）扣案可資佐證；
    且被告於97年2月28日為警查獲後所採集之尿液，經警送請
    臺灣尖端先進生技醫藥股份有限公司檢驗結果，呈甲基安非
    他命類及嗎啡陽性反應等情，有基隆市警察局第二分局偵辦
    毒品危害防制條例案件尿液檢驗編號對照表及上述公司97年
    3月10日基二-14號濫用藥物檢驗報告各1份附卷可稽，足認
    被告之自白與事實相符，其確於上揭時、地，分別施用第一
    級毒品海洛因及第二級毒品甲基安非他命，應堪認定。
  (二)又被告前因施用第一級及第二級毒品案件，經本院裁定送觀
    察、勒戒後，認無繼續施用毒品之傾向，於92年10月1日執
    行完畢釋放出所等情，有臺灣高等法院被告全國前案紀錄表
    、臺灣基隆地方法院檢察署刑案資料查註紀錄表及全國施用
    毒品紀錄表各1份附卷可按。故本案事證明確，被告係觀察
    、勒戒執行完畢釋放後，5年內再犯本件施用第一級毒品海
    洛因及第二級毒品甲基安非他命之犯行堪以認定，應依法論
    科。
二、論罪科刑：
  (一)按海洛因、甲基安非他命分別係毒品危害防制條例所列管之
    第一級毒品及第二級毒品，此為該條例第2條第2項第1款、
    第2款所明定，被告予以施用，核其所為，係犯毒品危害防
    制條例第10條第1項之施用第一級毒品罪及同條例第2項之施
    用第二級毒品罪。其持有第一級毒品海洛因及第二級毒品甲
    基安非他命係供施用，其持有第一級毒品及第二級毒品之低
    度行為，應分別為施用第一級毒品及第二級毒品之高度行為
    所吸收，均不另論罪。其所犯上述二罪，犯意各別，行為互
    殊，應予分論併罰。
  (二)查被告曾受有前揭事實欄所載刑之科刑及執行完畢情形，有
    臺灣高等法院被告前案紀錄表1份在卷可按，其受有期徒刑
    執行完畢後，5年內故意再犯本件有期徒刑以上之罪，為累
    犯，應依刑法第47條第1項規定，就其所犯上述二罪分別加
    重其刑。
  (三)爰審酌毒品對於人體會產生成癮性，係足以危害個人健康及
    社會安全之管制藥物，被告因施用毒品經過觀察、勒戒、刑
    之執行及多次判刑確定後，猶不知戒除濫行施用毒品惡習，
    再犯本件施用第一級毒品及第二級毒品罪，顯見其毒癮甚深
    ，自不宜輕縱，暨其犯罪之自我麻醉動機、所生自我戕害結
    果，於他人尚不致造成損害及其犯後坦承犯行之態度等一切
    情狀，就其所犯上述二罪，分別量處如主文所示之刑，並定
    其應執行刑，以示懲儆。
  (四)扣案之第一級毒品海洛因（驗餘淨重0.0868公克），併同難
    以析離之包裝袋1只，應整體視為查獲之毒品，依毒品危害
    防制條例第18條第1項前段規定宣告沒收銷燬之（蓋無論以
    何種方式分離包裝袋與其內裝之毒品，包裝袋內均會有極微
    量毒品殘留，故上述包裝袋1只應整體視為查獲毒品，一併
    依前揭規定宣告沒收銷燬之，參見最高法院95年度臺上字第
    3739號、第7354號判決）。
三、應適用之法條：
    刑事訴訟法第273條之1第1項、第299條第1項前段，毒品危
    害防制條例第10條第1項、第2項、第23條第2項、第18條第
    1項前段，刑法第11條、第47條第1項、第51條第5款，判決
    如主文。
本案經檢察官甲○○到庭執行職務。
中    華    民    國    97    年     8    月    21    日
                  刑事第一庭法  官  王美婷
以上正本證明與原本無異。
對於本件判決如有不服，應於收受送達後10日內，向本院提出上
訴書狀，上訴於臺灣高等法院，並按他造當事人之人數附具繕本
。
中    華    民    國    97    年     8    月    21    日
                            書記官  明祖斌
附錄本案論罪科刑法條：
毒品危害防制條例第10條第1項、第2項
施用第一級毒品者，處 6 月以上 5 年以下有期徒刑。
施用第二級毒品者，處 3 年以下有期徒刑。


司法院資訊處製作；財團法人民間司法改革基金會備份。
